# 请问各行业的毛利率标准是多少

提问人：快乐地学习 时间：2011-08-17 16:16:31
各位前辈: 请教一下,我是在电子行业做内审,但不知道在电子行业一般的毛利率是多少? 我应该在哪里可以查到这些资料呢?

回答人：chenyiwei
即使同样是电子行业，也可能有很大差异。例如低端的制造业和高端的具有核心技术的研发肯定差异是很大的。 一般性的了解可查阅WIND资讯等上市公司信息服务产品，或者国资委发布的国有企业效绩评价标准值。但这仅仅是参考。